---
title: "ReportBatteryTests"
output: html_document
params:
<<<<<<< HEAD
  path: ./analisis 
---
=======
  path: /Users/ibernabe/IntellijProjects/Bike3STests/paperAT2018/allbikes/test/29_10_2018_14:41:17/analisis 
---
<!-- path recibe un parametro, por defecto es: ./analisis-->

>>>>>>> 49526b4b40b17380572b6e872eaaf38338cf4c2b

```{r setup, include=FALSE}
knitr::opts_chunk$set(echo = TRUE)
library(htmlTable)
library(knitr)
library(kableExtra)

options(table_counter = TRUE)
```


<<<<<<< HEAD
## Comparativa de las medias para el time.to.origin.station
```{r listFiles, echo=FALSE}
=======
## Datos del usuario {.tabset .tabset-fade}

### Tiempo del usuario a la estación origen
```{r listFiles, echo=FALSE}

options(OutDec= ",") #Indico que la , representa los decimales


>>>>>>> 49526b4b40b17380572b6e872eaaf38338cf4c2b
listcsv <- list.files(path = params$path,
           pattern = "users.csv", #an optional regular expression. Only file names which match the regular expression will be returned.
              #pattern = "*.csv" # creates the list of all the csv files in the directory
           all.files = FALSE, # If FALSE, only the names of visible files are returned. If TRUE, all file names will be returned.
           full.names = TRUE, #If TRUE, muestra toda la ruta. Si no muestra sólo el nombre de la carpeta
           recursive = TRUE,#Should subdirectory names be included in recursive listings?
           ignore.case = FALSE, 
           include.dirs = FALSE, 
           no.. = FALSE)

# Creo los dataFrames necesarios:
<<<<<<< HEAD
tablaTimeToStation<-c("","")
tablaCyclingTime<-c("","")
tablatimeToDestinationPlace<-c("","")
=======
tablaTimeToStation <-data.frame()
tablaCyclingTime <-data.frame()
tablatimeToDestinationPlace <-data.frame()
>>>>>>> 49526b4b40b17380572b6e872eaaf38338cf4c2b

for (k in 1:length(listcsv)){
 
  # Leo fichero
  users  <- read.csv(listcsv[k],
                   header = TRUE,
                   sep = ";"
                   )

  # Elimino las filas que tienen la celda en blanco
  timeToStation <- users$time.to.origin.station[!is.na(users$time.to.origin.station)]
  cyclingTime <- users$cycling.time[!is.na(users$cycling.time)]
  timeToDestinationPlace <- users$time.to.destination.place[!is.na(users$time.to.destination.place)]
  
<<<<<<< HEAD
  
  #Creo una columna por cada iteración
  cadenaAux  <- sapply(listcsv[k],function(x) {x <- gsub("./analisis/","",x)}) #Elimino la cadena..
  cadenaAux  <- sapply(cadenaAux,function(x) {x <- gsub("/users.csv","",x)}) #Elimino la cadena..
  
  timeToStationAux <- c(cadenaAux, mean (timeToStation))
  cyclingTimeAux <- c(cadenaAux, mean (cyclingTime))
  timeToDestinationPlaceAux <- c(cadenaAux , mean (timeToDestinationPlace))
  
  #Añado a la tabla las columnas
  (tablaTimeToStation<-cbind(tablaTimeToStation,timeToStationAux))
  (tablaCyclingTime<-cbind(tablaCyclingTime,cyclingTimeAux))
  (tablatimeToDestinationPlace<-cbind(tablatimeToDestinationPlace,timeToDestinationPlaceAux))
}


tablaTimeToStation <-  t(tablaTimeToStation) # Hago una transposición de la tabla para que se muestre mejor en la tabla de la interfaz


htmlTable(tablaTimeToStation,
          align = "c",
          caption = "Medias de time.to.origin.station",
            rnames = c(rep(paste("",""),nrow(tablaTimeToStation))),
           col.rgroup = c("none", "#F7F7F7"), # coloreo las filas impares
)

```
<br>

## Comparativa de las medias para el cycling.time
```{r listFiles.cycling.time, echo=FALSE}
tablaCyclingTime <-  t(tablaCyclingTime) # Hago una transposición de la tabla para que se muestre mejor en la tabla de la interfaz
htmlTable(tablaCyclingTime,
          align = "c",
          caption = "Medias de cycling.time",
            rnames = c(rep(paste("",""),nrow(tablaCyclingTime))),
           col.rgroup = c("none", "#F7F7F7"), # coloreo las filas impares
)

```
<br>

## Comparativa de las medias para el time.to.destination.place
```{r listFiles.time.to.destination.place, echo=FALSE}
tablatimeToDestinationPlace <-  t(tablatimeToDestinationPlace) # Hago una transposición de la tabla para que se muestre mejor en la tabla de la interfaz
htmlTable(tablatimeToDestinationPlace,
          align = "c",
          caption = "Medias de time.to.destination.place",
            rnames = c(rep(paste("",""),nrow(tablatimeToDestinationPlace))),
           col.rgroup = c("none", "#F7F7F7"), # coloreo las filas impares
)

```
=======
  #Creo una columna por cada iteración
  value <-format( mean (timeToStation), digits=2, nsmall=2)
  timeToStationAux <- t(c(listcsv[k],value))
  
  value <-format( mean (cyclingTime), digits=2, nsmall=2)
  cyclingTimeAux <- t(c(listcsv[k],value))
  
  value <-format( mean (timeToDestinationPlace), digits=2, nsmall=2)
  timeToDestinationPlaceAux <- t(c(listcsv[k],value))

  #Añado a la tabla las columnas
  (tablaTimeToStation<-rbind(tablaTimeToStation,timeToStationAux))
  (tablaCyclingTime<-rbind(tablaCyclingTime,cyclingTimeAux))
  (tablatimeToDestinationPlace<-rbind(tablatimeToDestinationPlace,timeToDestinationPlaceAux))
}

#Modifico los textos en el dataframe
tablaTimeToStation <- sapply(tablaTimeToStation,function(x) {x <- gsub("/users.csv","",x)
                                                             x <-  gsub(params$path,"",x)
                                                            x <-   gsub("/","",x)
                                                                })
tablaCyclingTime <- sapply(tablaCyclingTime,function(x) {x <- gsub("/users.csv","",x)
                                                             x <-  gsub(params$path,"",x)
                                                            x <-   gsub("/","",x)
                                                                })
tablatimeToDestinationPlace <- sapply(tablatimeToDestinationPlace,function(x) {x <- gsub("/users.csv","",x)
                                                             x <-  gsub(params$path,"",x)
                                                            x <-   gsub("/","",x)
                                                                })

htmlTable(tablaTimeToStation,
          align = "l", # Alineación a la izquierda
          caption = "Medias de time.to.origin.station",
          rnames = c(rep(paste("",""),nrow(tablaTimeToStation))),
          header =  paste(c("Test","Medias")),
          align.header = "ll",
          col.rgroup = c("none", "#F7F7F7"), # coloreo las filas impares
          css.class= "table"
)

```

### Tiempo del usuario en la bicicleta
```{r listFiles.cycling.time, echo=FALSE}
htmlTable(tablaCyclingTime,
          align = "l", # Alineación a la izquierda
          caption = "Medias de cycling.time",
          rnames = c(rep(paste("",""),nrow(tablaCyclingTime))),
          header =  paste(c("Test","Medias")),
          align.header = "ll",
          col.rgroup = c("none", "#F7F7F7"), # coloreo las filas impares
          css.class= "table"
)
```

### Tiempo del usuario al lugar de destino
```{r listFiles.time.to.destination.place, echo=FALSE}
htmlTable(tablatimeToDestinationPlace,
          align = "l", # Alineación a la izquierda
          caption = "Medias de destination.place",
          rnames = c(rep(paste("",""),nrow(tablatimeToDestinationPlace))),
          header =  paste(c("Test","Medias")),
          align.header = "ll",
          col.rgroup = c("none", "#F7F7F7"), # coloreo las filas impares
          css.class= "table"
)
```

##

<hr>
<br>

### Calidad de balanceo de las estaciones 
```{r listFiles.demand.satisfation, echo=FALSE}
listcsv <- list.files(path = params$path,
           pattern = "stationBalanceQuality.csv", #an optional regular expression. Only file names which match the regular expression will be returned.
           all.files = FALSE, # If FALSE, only the names of visible files are returned. If TRUE, all file names will be returned.
           full.names = TRUE, #If TRUE, muestra toda la ruta. Si no muestra sólo el nombre de la carpeta
           recursive = TRUE,#Should subdirectory names be included in recursive listings?
           ignore.case = FALSE, 
           include.dirs = FALSE, 
           no.. = FALSE)



# Creo los dataFrames necesarios:
tablaStationBalancingQuality <-data.frame()


for (k in 1:length(listcsv)){
 
  # Leo fichero
  stations  <- read.csv(listcsv[k],
                   header = TRUE,
                   sep = ";"
                   )

  value <-format( mean (stations$balancing.quality), digits=2, nsmall=2)
  
  
  stationBalancingQualityAux <- t(c(listcsv[k],value))

  #Añado a la tabla las columnas
  tablaStationBalancingQuality<-rbind(tablaStationBalancingQuality,stationBalancingQualityAux)
}

tablaStationBalancingQuality <- sapply(tablaStationBalancingQuality,function(x) {x <- gsub("/stationBalancingQuality.csv","",x)
                                                             x <-  gsub(params$path,"",x)
                                                            x <-   gsub("/","",x)
                                                                })

htmlTable(tablaStationBalancingQuality,
          align = "l", # Alineación a la izquierda
          caption = "stationBalancingQuality",
          rnames = c(rep(paste("",""),nrow(tablaStationBalancingQuality))),
          header =  paste(c("Test", "Medias")),
          align.header = "ll",
          col.rgroup = c("none", "#F7F7F7"), # coloreo las filas impares
          css.class= "table"
)


```

<hr>
<br>

### Comparación de los valores globales
```{r global_values, echo=FALSE}

listcsv <- list.files(path = params$path,
                      pattern = "global_values.csv", #an optional regular expression. Only file names which match the regular expression will be returned.
                      all.files = FALSE, # If FALSE, only the names of visible files are returned. If TRUE, all file names will be returned.
                      full.names = TRUE, #If TRUE, muestra toda la ruta. Si no muestra sólo el nombre de la carpeta
                      recursive = TRUE,#Should subdirectory names be included in recursive listings?
                      ignore.case = FALSE, 
                      include.dirs = FALSE, 
                      no.. = FALSE)

# Creo los dataFrames necesarios:
tablaStationBalancingQuality <-data.frame()

for (k in 1:length(listcsv)){
  # Leo fichero
  valores  <- read.csv(listcsv[k],
                     header = TRUE,
                     sep = ";"
  )
  path <- listcsv[k]
  
  #value <-format( mean (timeToStation), digits=2, nsmall=2)
  
 
  Aux <-  t(c(path, 
              format( valores$Demand.satisfaction, digits=2, nsmall=2),
              format( valores$Hire.eficiency, digits=2, nsmall=2),
              format( valores$Return.eficiency, digits=2, nsmall=2)))
  
  #Añado a la tabla las columnas
  (tablaStationBalancingQuality<-rbind(tablaStationBalancingQuality,Aux))
}
tablaStationBalancingQuality <- sapply(tablaStationBalancingQuality,function(x) {x <- gsub("/global_values.csv","",x)
                                                             x <-  gsub(params$path,"",x)
                                                            x <-   gsub("/","",x)
                                                                })

htmlTable(tablaStationBalancingQuality,
          align = "l", # Alineación a la izquierda
          caption = "global_values",
          rnames = c(rep(paste("",""),nrow(tablaStationBalancingQuality))),
          header =  paste(c("Test", "Demand Satisfaction","Hire efficiency", "Return efficiency")),
          align.header = "ll",
          col.rgroup = c("none", "#F7F7F7"), # coloreo las filas impares
          css.class= "table"
)
```

>>>>>>> 49526b4b40b17380572b6e872eaaf38338cf4c2b
